# 请教陈版，关于钢铁冶炼产品的成本核算

提问人：qdw845818375 时间：2018-01-05 10:14:01
被审计单位为高钛渣生产企业，之前的产品只有高钛渣一种，该企业通过生产成本和制造费用进行成本核算，由于只有一种产品，企业会计每月末将生产成本一次性结转到产成品。 1 、在生产高钛渣时，会产生小部分副产品渣铁，渣铁也可以销售，但该企业没有匹配相应成本。 2017 年高钛渣销售收入 5700 万，渣铁销售收入 100 万。请问：是否需要匹配出渣铁的成本？如果需要，请问如何计算其成本比较合理？ 2 、 2017 年 12 月份接到客户订单，要求生产一种新产品酸溶渣（成色较低的高钛渣），该产品和高钛渣的区别不大，只是在生产时使用的原材料比例不同，企业未将两种产品的成本分开，而是当做一种产品核算。该产品目前需求量不大，因此未单独设立熔炉生产，与高钛渣共用熔炉轮流生产。请问：是否需要将两种产品分开核算成本？如果需要分开核算，应按照何种方法分配成本？

回答人：chenyiwei
1 、副产品建议按照其可变现净值分盘全部成本（副产品的毛利为零），从生产成本中转出到其他业务成本中。利润全部体现在主产品成本中。 2 、应分开核算成本，对共用熔炉的折旧费，可以按照各自产品占用的机器工时比例分配折旧费、人工费等共同成本。